最高法院刑事判決                                八十七年度台非字第三六八號
    上訴人  最高法院檢察署檢察總長
    被  告  甲○○
右上訴人因被告竊盜案件，對於台灣新竹地方法院中華民國八十七年六月二日第一審
確定判決（八十五年度易字第三○九七號，起訴案號：台灣新竹地方法院檢察署八十
五年度偵字第六九六一號），認為違法，提起非常上訴，本院判決如左：
    主  文
原判決關於諭知緩刑違背法令部分撤銷。
    理  由
非常上訴理由稱：「按前未曾受有期徒刑以上刑之宣告，或前受有期徒刑以上刑之宣
告，執行完畢或赦免後，已逾五年而再受二年以下有期徒刑、拘役或罰金之宣告者，
始得宣告緩刑；刑法第七十四條有明文規定。本件被告前於八十六年十二月間，因犯
賭博罪，經台灣台中地方法院八十七年三月二十日以八十七年度易字第九一一號判處
有期徒刑三月，併科罰金一萬元，並於同年四月十八日確定在案。本件原判決以被告
犯結夥三人以上竊盜罪，於八十七年六月八日判處被告有期徒刑壹年貳月時，對於此
項應依職權調查之事項未予調查，竟諭知緩刑伍年；其宣告緩刑係在被告前受有期徒
刑以上刑之宣告確定五年以內，依上開說明其諭知緩刑自有適用法則不當之違背法令
。案經確定，爰依刑事訴訟法第四百四十一條、第四百四十三條提起非常上訴，以資
糾正。」等語。
本院查對於被告得為緩刑之諭知，須以未曾受有期徒刑以上刑之宣告，或前受有期徒
刑以上刑之宣告，執行完畢或赦免後，五年以內未曾受有期徒刑以上刑之宣告，而受
二年以下有期徒刑、拘役或罰金之宣告，認為以暫不執行為適當者，方得為之，刑法
第七十四條規定甚明。所謂受有期徒刑以上刑之宣告者，祇須受刑之宣告確定為已足
，至於是否執行在所不問。本件被告甲○○前犯賭博罪，經台灣台中地方法院判處有
期徒刑三月，如易科罰金，以新台幣三百元折算一日，併科罰金一萬元，於八十七年
四月十八日確定在案，有台灣新竹地方法院檢察署刑案資料查註紀錄表可按。嗣被告
又犯本件竊盜罪，經台灣新竹地方法院於同年六月八日判處有期徒刑一年二月，依照
前開說明，本件犯行自無再予宣告緩刑之餘地。乃原判決疏未察及，諭知緩刑五年，
顯然違背法令。案經確定，非常上訴意旨執此指摘，洵有理由。惟原判決尚非不利於
被告，應僅就原判決諭知緩刑違背法令部分撤銷，以資糾正。
據上論結，應依刑事訴訟法第四百四十七條第一項第一款前段，判決如主文。
中      華      民      國    八十七    年     十二     月      三      日
                              最高法院刑事第九庭
                                  審判長法官  吳  雄  銘
                                        法官  池  啟  明
                                        法官  石  木  欽
                                        法官  王  憲  義
                                        法官  陳  世  雄
      右正本證明與原本無異
                                              書  記  官
中      華      民      國    八十七    年     十二     月      八      日
